臺灣基隆地方法院刑事判決　
111年度易字第216號
公  訴  人  臺灣基隆地方檢察署檢察官
被      告  張永全



            連美玲



上列被告因竊盜案件，經檢察官提起公訴（110年度偵字第8265
號），被告於準備程序中為有罪陳述，經本院裁定進行簡式審判
程序，並判決如下：
    主  文
張永全、連美玲共同犯攜帶兇器竊盜罪，均累犯，各處有期徒刑
陸月，如易科罰金，均以新臺幣壹仟元折算壹日。
扣案之鋸子壹支沒收之。
    事實及理由
一、本件犯罪事實、證據及所適用之法條，除下列補充及更正外
    ，其餘均引用檢察官起訴書之記載（如附件）：
  ㈠犯罪事實欄一關於被告連美玲之前案紀錄，應更正為「前因
    犯施用毒品、竊盜等案件，經法院裁定有期徒刑1年、判決
    有期徒刑8月，經接續執行，於109年11月26日假釋出監付保
    護管束，已於110年2月10日保護管束期滿假釋未經撤銷而視
    為執行完畢」。
  ㈡應補充「被告張永全、連美玲於本院審理時之自白」為證 據
    。
二、被告2人有起訴書及前述科刑執行完畢一情，有臺灣高等法
    院被告前案紀錄表可證，其等於受有期徒刑執行完畢後5 年
    內故意再犯本件有期徒刑以上之罪，均為刑法第47條第1 項
    所定之累犯，惟本案不符刑法第59條所定之要件，而依本案
    情節視之，尚無最低本刑無法收矯正之效或不足以維持法秩
    序之情形，為免被告2人所受之刑罰超過其所應負擔之罪責
    ，爰依司法院大法官釋字第775 號解釋意旨，裁量均不予加
    重最低本刑。
三、爰以行為人之責任為基礎，審酌被告2 人不思尋正軌賺取所
    需，竟藉竊取他人之物以牟取個人私利，足見其等不知尊重
    他人財產權，法治觀念明顯薄弱，應值非難，惟考量其等犯
    後均已坦承犯行，兼衡其等犯罪手段、分工、情節、竊得物
    品之價值、竊得之物均已返還告訴人翁明義、自述教育程度
    、職業、生活狀況（被告張永全為國小畢業、業臨時工、日
    薪約新臺幣〈下同〉1,400 元，無人需扶養；被告連美玲為國
    中畢業，業粗工，日薪1,200元至1,500元，有就讀大學一年
    級之女兒需其扶養等情，見本院卷第122頁）等一切情狀，
    各量處如主文所示之刑，及均諭知易科罰金之折算標準。
四、扣案之鋸子1 支為被告張永全所有，持之用於本案竊盜犯行
    ，業據被告張永全供明在案（見偵卷第10頁），應依刑法第
    38條第2 項宣告沒收。
據上論斷，應依刑事訴訟法第273 條之1 第1 項、第299 條第 1
項前段、第310 條之2 、第454 條第2 項，判決如主文。
本案經檢察官林秋田提起公訴，檢察官高永棟到庭執行職務。
中　　華　　民　　國　　111 　年　　6 　　月　　29　　日
                  刑事第二庭  法　官　鄭富容
以上正本證明與原本無異。
如不服本判決應於收受送達後20日內向本院提出上訴書狀，並應
敘述具體理由；其未敘述上訴理由者，應於上訴期間屆滿後20日
內向本院補提理由書(均須按他造當事人之人數附繕本)「切勿逕
送上級法院」。　　　　　　　　　
中　　華　　民　　國　　111 　年　　6 　　月　　29　　日
                              書記官  耿珮瑄
附錄本判決論罪科刑依據之法條： 
中華民國刑法第321條
犯前條第1項、第2項之罪而有下列情形之一者，處6月以上5年以
下有期徒刑，得併科50萬元以下罰金：
一、侵入住宅或有人居住之建築物、船艦或隱匿其內而犯之。
二、毀越門窗、牆垣或其他安全設備而犯之。
三、攜帶兇器而犯之。
四、結夥三人以上而犯之。
五、乘火災、水災或其他災害之際而犯之。
六、在車站、港埠、航空站或其他供水、陸、空公眾運輸之舟、
    車、航空機內而犯之。
前項之未遂犯罰之。
【附件】：
臺灣基隆地方檢察署檢察官起訴書
                                     110年度偵字第8265號
　　被　　　告　張永全　男　62歲（民國00年0月0日生）
　　　　　　　　　　　　住新北市○○區○○街000號
　　　　　　　　　　　　國民身分證統一編號：Z000000000號
　　　　　　　　連美玲　女　60歲（民國00年00月00日生）
　　　　　　　　　　　　住新北市○○區○○里0鄰○○○街0
　　　　　　　　　　　　0號
　　　　　　　　　　　　國民身分證統一編號：Z000000000號
上列被告因竊盜案件，已經偵查終結，認應該提起公訴，茲將犯
罪事實及證據並所犯法條分敘如下：
        犯罪事實
一、張永全前於民國108年間，因施用第二級毒品案件，經聲請
    以簡易判決處刑，為臺灣基隆地方法院於109年1月30日以10
    9年度基簡字第103號判決，判處有期徒刑2月確定，並於109
    年6月1日易科罰金執行完畢。連美玲前因施用毒品案件，經
    本署檢察官先後於106年11月29日、107年3月14日，各以106
    年度毒偵字第2012號、第2539號為附命完成戒癮治療之緩起
    訴處分確定（緩起訴處分期間分別自106年11月29日至108年
    11月28日，及自107年3月14日至109年3月13日），嗣因其於
    上開緩起訴期間內，違背應遵守或履行事項，為本署檢察官
    以108年度撤緩字第42號、第43號撤銷上開緩起訴處分確定
    ，並以108年度撤緩毒偵字第255號、第256號聲請簡易判決
    處刑，經臺灣基隆地方法院以108年度基簡字第1255號判決
    判處應執行有期徒刑4月確定，嗣與其另犯之施用毒品罪，
    經接續執行，於109年11月26日縮短刑期假釋並付保護管束
    出監，已於110年2月10日保護管束期滿執行完畢。
二、連美玲及張永全二人，共同基於意圖為自己不法所有之犯意
    聯絡，於110年7月11日23時44分許，由張永全駕駛車牌號碼
    000-0000號自用小客車搭載連美玲，並攜帶可作為兇器之鋸
    子1把，前往新北市○○區○○00號建物，竊取翁明義所有，價
    值共計新臺幣（下同）14,500元之瓦斯3桶、監視器1組及加
    壓馬達1個。得手後，將上開物品搬上上開自用小客車運至
    張永全新北市○○區○○街000號住所藏放。嗣經翁明義經由監
    視錄影畫面發現，報警處理，在張永全住所當場查獲上開物
    品，始查悉上情。
三、案經翁明義訴由新北市政府警察局瑞芳分局報告偵辦。
　　　　證據並所犯法條
一、證據清單及待證事實：
編號 證    據    名    稱 證    明    事    實 ㈠ 告訴人翁明義之指訴。 告訴人新北市○○區○○00號建物入物品遭竊之事實。 ㈡ 贓物認領保管單1紙及被告張永全住所照片6張 告訴人新北市○○區○○00號建物遭竊之物品。 ㈢ 監視錄影畫面光碟1片及翻拍照片14張 告訴人新北市○○區○○00號建物遭竊之物品在被告張永全新北市○○區○○街000號住所查獲及其使用之作案工具之事實。 ㈣ 被告張永全之供述。 告訴人新北市○○區○○00號建物遭竊之物品為被告2人取走之事實。 ㈤ 被告連美玲之供述。 告訴人新北市○○區○○00號建物遭竊之物品為被告2人取走之事實。 
二、核被告2人所為，係犯刑法刑法第321條第1項第3款之攜帶兇
    器加重竊盜罪嫌。被告2人就上開犯行，有犯意聯絡及行為
    分擔，請均以共同正犯論擬。又被告2人於受有期徒刑執行
    完畢後，5年內故意再犯本件有期徒刑以上之本罪，為累犯
    ，請均依刑法第47條第1項規定加重其刑。至犯罪工具鋸子1
    把，為被告張永全所有，請依刑法第38條之1規定，予以宣
    告沒收，如全部或一部不能不宜沒收，請依同條第3項規定
    ，追徵其價額。
三、依刑事訴訟法第251條第1項提起公訴。
　  此　致
臺灣基隆地方法院
中　　華　　民　　國　 111　　年　　4 　　月　　9　　日
                              檢 察 官  林 秋 田
本件正本經證明與原本無異
中　　華　　民　　國　 111　　年　　4　　 月　　27   日
　　　　　　　　　　　　　    書 記 官　戴 柏 仁
附錄本案所犯法條全文
中華民國刑法第321條
犯前條第 1 項、第 2 項之罪而有下列情形之一者，處 6 月以
上 5 年以下有期徒刑，得併科 50 萬元以下罰金：
一、侵入住宅或有人居住之建築物、船艦或隱匿其內而犯之。
二、毀越門窗、牆垣或其他安全設備而犯之。
三、攜帶兇器而犯之。
四、結夥三人以上而犯之。
五、乘火災、水災或其他災害之際而犯之。
六、在車站、港埠、航空站或其他供水、陸、空公眾運輸之舟、
    車、航空機內而犯之。
前項之未遂犯罰之。